臺灣高雄地方法院刑事判決　　　　　　　100年度訴字第852號
公　訴　人　臺灣高雄地方法院檢察署檢察官
被　　　告　黃明福
上列被告因違反毒品危害防制條例案件，經檢察官提起公訴（1
00年度毒偵字第1954、第2157號），被告於準備程序中就被訴事
實為有罪之陳述，經本院告知簡式審判程序之旨，並聽取被告與
公訴人之意見後，本院裁定進行簡式審判程序，判決如下：
    主  文
黃明福犯施用第一級毒品罪，共貳罪，均累犯，各處有期徒刑拾
月。應執行有期徒刑壹年陸月。
    事  實
一、黃明福前於民國（下同）91年間，因施用毒品案件，經本院
    以91年度毒聲字第7306號裁定送觀察、勒戒後，認有繼續施
    用毒品之傾向，再經本院以92年度毒聲字第1916號裁定令入
    戒治處所施以強制戒治，於92年11月4 日停止戒治出所，於
    93年3 月21日強制戒治期滿執行完畢，經臺灣高雄地方法院
    檢察署檢察官以93年度戒毒偵字第867 號為不起訴處分。又
    於前揭強制戒治執行完畢後5 年內，再犯施用毒品案件，經
    本院以93年度訴字第3163號判決，判處有期徒刑7 月確定，
    於94年10月23日縮刑期滿執行完畢。又於98年間因施用毒品
    案件，經本院以98年度審訴字第3095號判決，判處有期徒刑
    7 月確定，甫於99年6 月29日縮刑期滿執行完畢。詎其仍不
    知悔改，未戒斷毒癮，復基於施用第一級毒品之犯意，分別
    為下列行為：
  (一)於100 年1 月30日10時許，在其位於高雄市新興區○○○路
    157 巷33號之住處，將海洛因摻水混和置入注射針筒內，以
    注射之方式，施用第一級毒品海洛因1 次；嗣因其為毒品列
    管人口，為警通知到場，於100 年1 月30日18時15分許，經
    其同意採集尿液送驗，結果呈可待因、嗎啡陽性反應。
  (二)復於100 年1 月31日8 時許，在高雄市○○區○○路某公園
    公廁內，將海洛因摻水混和置入注射針筒內，以注射之方式
    ，施用第一級毒品海洛因1 次；嗣於100 年1 月31日15時許
    ，在高雄市新興區○○○路83號前，為警發現其形跡可疑，
    攔檢盤查，發現其右手關節處有針筒痕跡，並經其同意採集
    尿液送驗，結果呈可待因、嗎啡陽性反應，而查知上情。
二、案經高雄市政府警察局新興分局、左營分局移送臺灣高雄地
    方法院檢察署檢察官偵查起訴。
    理  由
一、本件被告黃明福所犯係死刑、無期徒刑、最輕本刑為3 年以
    上有期徒刑以外之罪，其於準備程序中，就被訴事實為有罪
    之陳述，經本院告知簡式審判程序之旨，並聽取檢察官及被
    告之意見後，合議庭裁定由受命法官獨任進行簡式審判程序
    ，合先敘明。
二、上揭事實(一)、(二)，業據被告黃明福於本院審理時均坦承不諱
    ，且其先後2 次為警採集尿液，檢驗結果均呈嗎啡陽性反應
    ，此有臺灣檢驗科技股份有限公司100 年2 月23日濫用藥物
    檢驗報告（檢體編號：Ｚ000000000000 號）、高雄市立凱旋
    醫院100 年2 月28日濫用藥物尿液檢驗報告（檢體編號：C1
    00059 號）、列管毒品人口尿液檢體採集送驗紀錄表（檢體
    編號：Ｚ000000000000 號）、高雄市政府警察局左營分局毒
    品嫌疑人尿液代碼與姓名對照表（尿液代碼：C100059 號）
    各1 份及照片1 張在卷可稽（見警1 卷第3 、4 頁；警2 卷
    第8 至10頁）。被告上開自白與事實相符，自可採為認定事
    實之證據，其確有如事實欄所示施用毒品之犯行共2 次，事
    證明確，均堪認定。
三、按毒品危害防制條例於92年7 月9 日修正公布，自93年1 月
    9 日施行，其中第20條、第23條將施用毒品之刑事處遇程序
    ，區分為「初犯」及「5 年內再犯」、「5 年後再犯」，依
    其立法理由之說明：「初犯」，經觀察、勒戒或強制戒治後
    ，應為不起訴處分或不付審理之裁定；經觀察、勒戒或強制
    戒治執行完畢釋放後，「5 年內再犯」者，因其再犯率甚高
    ，原實施之觀察、勒戒及強制戒治既已無法收其實效，爰依
    法追訴或裁定交付審理。至於經觀察、勒戒或強制戒治執行
    完畢釋放後，「5 年後再犯」者，前所實施之觀察、勒戒或
    強制戒治已足以遮斷其施用毒品之毒癮，為期自新及協助其
    斷除毒癮，仍適用「初犯」規定，先經觀察、勒戒或強制戒
    治之程序。從而依修正後之規定，僅限於「初犯」及「5 年
    後再犯」二種情形，始應先經觀察、勒戒或強制戒治程序。
    倘被告於5 年內已再犯，經依法追訴處罰，縱其第3 次（或
    第3 次以上）再度施用毒品之時間，在初犯經觀察、勒戒或
    強制戒治執行完畢釋放5 年以後，已不合於「5 年後再犯」
    之規定，且因已於「5 年內再犯」，顯見其再犯率甚高，原
    實施觀察、勒戒或強制戒治，已無法收其實效，即應依該條
    例第10條處罰（最高法院95年第7 次刑事庭會議決定意旨、
    95年度臺非字第65號刑事判決意旨參照）。查本件被告因施
    用毒品案件，有事實欄所載經觀察、勒戒及法院判刑執畢等
    情形，此有臺灣高等法院被告前案紀錄表1 份在卷可按，其
    於觀察勒戒執行完畢釋放後5 年內已再犯施用毒品之情事，
    揆諸上揭說明，雖本次施用第一級毒品之犯行均距初犯經觀
    察勒戒執行完畢釋放日已逾5 年，惟其已因「5 年內再犯」
    而經論罪科刑，有如事實欄所示之科刑執行資料在卷可稽，
    是本件仍應依法論罪科刑。
四、核被告就事實欄(一)、(二)所為，均係犯毒品危害防制條例第10
    條第1 項施用第一級毒品罪。被告持有第一級毒品進而施用
    ，持有之低度行為各為施用之高度行為所吸收，均不另論持
    有毒品之罪。被告所犯上開2 罪，時地有異，犯意各別，行
    為互殊，應予分論併罰。又被告前有如事實欄所載犯罪科刑
    及執行情形，有上開前案紀錄表在卷可按，其於受有期徒刑
    執行完畢後，5 年以內故意再犯本件有期徒刑以上之2 罪，
    均為累犯，應依刑法第47條第1 項規定，各加重其刑。本院
    審酌被告前曾因施用毒品案件經觀察、勒戒，及多次經法院
    判刑確定且執畢，仍未能徹底戒絕毒品，復犯本案犯行，顯
    見其迄無戒毒悔改之意，有施以矯治之必要；惟念其犯後坦
    承犯行，及施用毒品乃戕害自身健康，尚未直接危害他人，
    反社會性不高等一切情狀，分別量處如主文所示之刑，並依
    法定其應執行刑，以資懲儆。
據上論斷，應依刑事訴訟法第273 條之1 第1 項、第299 條第1
項前段，毒品危害防制條例第10條第1 項，刑法第11條前段、第
47條第1 項、第51條第5 款，判決如主文。
本案經檢察官盧葆清到庭執行職務。
中    華    民    國  100     年    8     月    30    日
                  刑事第五庭  法  官 劉美香
以上正本證明與原本無異。
如不服本判決應於收受送達後10日內向本院提出上訴書狀，並應
敘述具體理由；如未敘述上訴理由者，應於上訴期間屆滿後20日
內向本院補提理由書（均須按他造當事人之人數附繕本）「切勿
逕送上級法院」。
中    華    民    國   100    年    8     月    30    日
                              書記官 陳仙宜
附錄本案判決論罪科刑法條：
毒品危害防制條例第10條第1 項
施用第一級毒品者，處6 月以上5 年以下有期徒刑。